Minutes et répertoires du notaire Charles DENIS de VILLIERS, 2 octobre 1780 - décembre 1789 (étude XXIX)
Archives nationales
- Minutes de Charles DENIS de VILLIERS, 20 octobre 1780 - décembre 1789; MC/ET/XXIX/563 - MC/ET/XXIX/596
  - Minutes. 1787, avril - juin, avril - juin 1787; MC/ET/XXIX/586
    - Contrat de mariage entre Jean Gabriel FEAIX demeurant rue de Richelieu, paroisse Saint-Roch, diocèse de Paris, Bourgeois de Paris et Anne Agathe Rossignol veuve Pantin Duverceil, demeurant rue Saint-Jean de Beauvais, paroisse de Saint-Etienne du Mont, diocèse de Paris., 14 juin 1787; MC/ET/XXIX/586
      contrat de mariage; Richelieu (rue de); Jean-de-Beauvais (rue); Feaix, Jean-Gabriel; Rossignol, Anne-Agathe; Pantin Duverceil (veuve)
    - Inventaire après décès d'Anne Victoire Baudry, veuve en premières noces de Jean Clair André, avocat en parlement, conseiller du roi commissaire au Châtelet, et en secondes noces de Jean Antoine Mazange, lieutenant au régiment de Lameth, demeurant rue du Petit-Bourbon, à l'hôtel du Petit-Moïse. Quartier du Luxembourg, 18 juin 1787; MC/ET/XXIX/586
      inventaire après décès; Petit-Bourbon (rue du); Petit Moïse (hôtel du); Andre, Jean Clair; Baudry, Anne Victoire; Mazange, Jean Antoine; avocat au parlement (Ancien Régime); commissaire au Châtelet (Ancien Régime)
    - Contrat de mariage entre Louis Denis BLONDEL demeurant rue du Faubourg Saint-Antoine, paroisse Sainte Margueritte, diocèse de Paris, Maître fondeur et Anne Margueritte Lebrun veuve Berton, demeurant rue Geoffroy l'Asnier, paroisse de Saint-Gervais, diocèse de Paris., 23 juin 1787; MC/ET/XXIX/586
      contrat de mariage; Faubourg-Saint-Antoine (rue du); Geoffroy-l'Asnier (rue); Blondel, Louis-Denis; Lebrun, Anne-Margueritte; Berton (veuve); fondeur
    - BLONDEL (Louis Denis) maître fondeur rue du Faubourg-St-Antoine, paroisse Ste Marguerite § Mariage entre .., veuf de Marie Geneviève PERDRIEL, et Anne Marguerite LEBRUN., 23 juin 1787; MC/ET/XXIX/586
    - Inventaire après décès de Jean Paul Brigeon de Chantalou, ancien officier de cavalerie, veuf d'Anne Blanche Angenard-Benard, demeurant rue du Temple, au coin de la rue des Gravilliers. Quartier du Temple, 27 juin 1787; MC/ET/XXIX/586
      inventaire après décès; Gravilliers (rue des); Temple (rue du); Angenard-Benard, Anne Blanche; Brigeon de Chantalou, Jean Paul (17..?-1787); officier (armée)
    - Contrat de mariage entre Mathurin CHARPENTIER demeurant rue de Grenelle au Gros Caillou, paroisse Saint-Christophe du Gros Caillou, diocèse de Paris, Compagnon maçon et Françoise Gery, demeurant rue de Grenelle au Gros Caillou, paroisse de Saint-Christophe du Gros Caillou, diocèse de Paris., 28 juin 1787; MC/ET/XXIX/586
      contrat de mariage; Grenelle (rue de); Gros-Caillou (quartier); Charpentier, Mathurin; Gery, Françoise; maçon
    - Contrat de mariage entre Antoine Simon JOLLIVET demeurant rue Fourmon, paroisse Saint-sulpice, diocèse de Paris, Bourgeois de Paris et Anne Rose Astoul, demeurant rue des Saints Pères, paroisse de Saint-sulpice, diocèse de Paris., 30 juin 1787; MC/ET/XXIX/586
      contrat de mariage; Saints-Pères (rue des); Jollivet, Antoine-Simon; Astoul, Anne-Rose
    - Inventaire après décès de Madeleine Buisson, épouse de Mathurin Dubois, blanchisseur de linge, demeurant rue Saint-Placide. Quartier du Luxembourg, 30 juin 1787; MC/ET/XXIX/586
      inventaire après décès; Saint-Placide (rue); Buisson, Madeleine; Dubois, Mathurin; teinturier blanchisseur
  - Minutes. 1787, juillet - septembre, juillet - septembre 1787; MC/ET/XXIX/587
    - DUPIN (Louis Claude) + receveur général des finances de Metz et Alsace § Compte rendu par les héritiers de Louis Claude DUPIN, à Alexandre Jean PARSEVAL DESCHESNE, receveur général des finances de Metz et Alsace, de l'exercice dudit office du 1er janvier 1785 au 10 juin 1786., 20 janvier 1787; MC/ET/XXIX/587
    - Contrat de mariage entre Etienne LEROY demeurant rue de Grenelle, paroisse Saint-sulpice, diocèse de Paris, Cuisinier et Marie Louise Caillé, deumeurant hors de Paris, paroisse hors de Paris, diocèse de Chartres., 5 juillet 1787; MC/ET/XXIX/587
      contrat de mariage; Grenelle (rue de); Leroy, Etienne; Caillé, Marie-Louise; cuisinier
    - Inventaire après décès de Charles Pétain, ancien loueur de carrosses, veuf de Marie Douart, demeurant rue de Tournon. Quartier du Luxembourg, 9 juillet 1787; MC/ET/XXIX/587
      inventaire après décès; Tournon (rue de); Douart, Marie; Pétain, Charles; loueur de véhicules
    - Inventaire après décès de Joseph Louis Alexandre Touchard, cuisinier, veuf d'Angélique Leroi, demeurant rue du Sépulcre. Quartier Saint-Germain-des-Prés, 12 juillet 1787; MC/ET/XXIX/587
      inventaire après décès; Saint-Sépulcre (rue du); Leroi, Angélique; Touchard, Joseph Louis Alexandre; cuisinier
    - Contrat de mariage entre Jean Conrad HEYNIEN demeurant rue et porte Saint-Jacques, paroisse Saint-Benoist, diocèse de Paris, Marchand de bois et Marie Catherine Ruelle, demeurant rue et porte Saint-Jacques, paroisse de Saint-Benoist, diocèse de Paris., 22 juillet 1787; MC/ET/XXIX/587
      contrat de mariage; Heynien, Jean-Conrad; Ruelle, Marie-Catherine; commerçant
    - Contrat de mariage entre François THERON demeurant rue des Petits Augustins, paroisse Saint-sulpice, diocèse de Paris, Marchand épicier confiseur et Marie Agathe Gillet veuve Millot, demeurant rue de Saintonge, paroisse de Saint-Nicolas des Champs, diocèse de Paris., 13 août 1787; MC/ET/XXIX/587
      contrat de mariage; Saintonge (rue de); Theron, François; Gillet, Marie-Agathe; Millot (veuve); commerçant
    - Contrat de mariage entre François ROBQUIN demeurant rue et Barrière de Grenelle, paroisse Saint-sulpice, diocèse de Paris, Chef de cuisine chez M. La Moignon, garde des Sceaux et Louise Catherine Adélaïde Baron, demeurant rue de l'université, paroisse de Saint-sulpice, diocèse de Paris., 16 août 1787; MC/ET/XXIX/587
      contrat de mariage; Université (rue de l'); Robquin, François; Baron, Louise-Catherine-Adélaïde
    - Contrat de mariage entre Jean Charles BOUDIN demeurant rue du Faubourg Saint-Denis, paroisse Saint-Laurent, diocèse de Paris, Compagnon menuisier et Anne Evezard veuve Maignen, demeurant rue de Grenelle au Gros Caillou, paroisse de Saint-Christophe du Gros Caillou, diocèse de Paris., 26 août 1787; MC/ET/XXIX/587
      contrat de mariage; Faubourg-Saint-Denis (rue du); Grenelle (rue de); Gros-Caillou (quartier); Boudin, Jean-Charles; Evezard, Anne; Maignen (veuve); menuisier
    - Contrat de mariage entre Jean Baptiste François LEPAGE demeurant rue des Fontaines au marais, paroisse Saint-Nicolas des Champs, diocèse de Paris, Gagne-denier et Marie Anne Guilbert, demeurant rue Poissonnière, paroisse de Notre-Dame des Bonnes Nouvelles, diocèse de Paris., 27 août 1787; MC/ET/XXIX/587
      contrat de mariage; Fontaines (rue des); Poissonnière (rue); Marais (quartier); Lepage, Jean-Baptiste-François; Guilbert, Marie-Anne; journalier
    - Inventaire après décès d'Anne Marie Bredart, fille majeure, demeurant rue de Grenelle, au Gros-Caillou. Quartier Saint-Germain-des-Prés, 29 août 1787; MC/ET/XXIX/587
      inventaire après décès; Grenelle (rue de); Bredart, Anne Marie
    - Contrat de mariage entre Jacques QUILHOT demeurant rue Saint-Honoré (couvent des Feuillants), paroisse Saint-Roch, diocèse de Paris, Chirurgien et Marie Anne Elisabeth Tissu, demeurant place des Prémontrés, paroisse de Saint-sulpice, diocèse de Paris., 12 septembre 1787; MC/ET/XXIX/587
      contrat de mariage; Saint-Honoré (rue); Quilhot, Jacques; Tissu, Marie-Anne-Elisabeth; chirurgien
    - Contrat de mariage entre Benoist Barthélémy DECAN,, écuyer, demeurant Vieille rue du Temple, paroisse Saint-Jean en Grève, diocèse de Paris, L'un des substitut du procureur général du Roi du Parlement de Paris et Agathe Catherine Doulcet, demeurant Cloître Notre-Dame, paroisse de Saint-Denis Saint-Jean Baptiste, diocèse de Paris., 17 septembre 1787; MC/ET/XXIX/587
      contrat de mariage; Vieille-du-Temple (rue); Notre-Dame (cloître); Decan, Benoît-Barthélémy; Doulcet, Agathe-Catherine
    - BLOT (Maurice) graveur en taille douce rue des Fossés-St-Germain-des-près, paroisse Saint-Sulpice § Quittance par .., des sommes reçues de Maurice Blot, son père maître sellier, en avancement de sa succession., 22 septembre 1787; MC/ET/XXIX/587
      quittance; Blot, Maurice
    - Contrat de mariage entre Mathieu Dieudonné JONBERT demeurant rue des Vieilles Tuileries, paroisse Saint-sulpice, diocèse de Paris, Maître menuisier et Magdelaine Angélique Rosalie Lemaître, deumeurant hors de Paris, paroisse hors de Paris, diocèse non identifié., 24 septembre 1787; MC/ET/XXIX/587
      contrat de mariage; Vieilles-Tuileries (rue des); Jonbert, Mathieu-Dieudonné; Lemaître, Magdelaine-Angélique-Rosalie; menuisier
    - Contrat de mariage entre Laurent Mainvieux BROUTLANDE demeurant Plaine de Grenelle, paroisse Saint-Christophe du Gros Caillou, diocèse de Paris, Jardinier et Marie Louise Lequivot, demeurant Plaine de Grenelle, paroisse de Saint-Christophe du Gros Caillou, diocèse de Paris., 28 septembre 1787; MC/ET/XXIX/587
      contrat de mariage; Broutlande, Laurent-Mainvieux; Lequivot, Marie-Louise; jardinier
  - Minutes. 1787, octobre - décembre, octobre - décembre 1787; MC/ET/XXIX/588
    - Contrat de mariage entre Pierre LACOTE demeurant rue Traverse, paroisse Saint-sulpice, diocèse de Paris, Compagnon maçon et Françoise Canin, demeurant rue Traverse, paroisse de Saint-sulpice, diocèse de Paris., 5 octobre 1787; MC/ET/XXIX/588
      contrat de mariage; Traverse (rue); Lacote, Pierre; Canin, Françoise; maçon
    - Inventaire après décès de François Alphonse de Portalès, comte de La Chèze, lieutenant général des armées du roi, ancien commandant de la première compagnie des mousquetaires, demeurant rue de Grenelle. L'inventaire est poursuivi au château de Fontenay en Brie, par récolement d'un état des meubles garnissant ledit château que le défunt tenait à loyer du comte de Rostaing. Quartier Saint-Germain-des-Prés, 5 octobre 1787; MC/ET/XXIX/588
      inventaire après décès; Fontenay-Trésigny (Seine-et-Marne); Grenelle (rue de); Portalès, François Alphonse de; Pourtalès, François Alphonse de; officier général
    - Délégation par Pierre-Joseph Bezot, entrepreneur de bâtiments à Issy, au profit de Jacques-Antoine Delens, négociant, d'une créance de 6388 livres sur Marie-Charlotte de Senecterre, veuve de Louis de Conflans, marquis d'Armentières, maréchal de France, pour ouvrages faits à Issy-les-Moulineaux, pour ladite maréchale d'Armentières., 5 octobre 1787; MC/ET/XXIX/588
      procuration; Issy-les-Moulineaux (Hauts-de-Seine); Bezot, Pierre-Joseph; Delens, Jacques-Antoine; Senecterre, Marie-Charlotte de; Conflans, Louis de (marquis d'Armentières); chef d'entreprise; négociant; officier général
    - Contrat de mariage entre André BRÉARD demeurant rue de Varenne, paroisse Saint-sulpice, diocèse de Paris, Maître perruquier et Marie Jeanne Lefevre, demeurant rue de Varenne, paroisse de Saint-sulpice, diocèse de Paris, Ouvrière en linge., 6 octobre 1787; MC/ET/XXIX/588
      contrat de mariage; Varenne (rue de); Bréard, André; Lefevre, Marie-Jeanne; coiffeur
    - Inventaire après décès de Jean François Polchet, bourgeois de Paris, veuf d'Anne Josèphe Croizeau, demeurant rue Childebert. Quartier Saint-Germain-des-Prés, 6 octobre 1787; MC/ET/XXIX/588
      inventaire après décès; Childebert (rue); Croizeau, Anne Josèphe; Polchet, Jean-François
    - Inventaire après décès d'Anne Leblanc, fille majeure, demeurant rue de Grenelle. Quartier Saint-Germain-des-Prés, 12 octobre 1787; MC/ET/XXIX/588
      inventaire après décès; Grenelle (rue de); Leblanc, Anne
    - Contrat de mariage entre Pierre François DELAPIERRE demeurant Barrière de Sèvres, paroisse Saint-sulpice, diocèse de Paris, Nourrisseur de bestiaux et Marie Catherine Bras, demeurant rue et hors barrière de Sève, paroisse de Saint-Christophe du Gros Caillou, diocèse de Paris., 14 octobre 1787; MC/ET/XXIX/588
      contrat de mariage; Delapierre, Pierre-François; Bras, Marie-Catherine; ouvrier agricole; éleveur
    - Inventaire après décès de Marguerite Catherine Delahaye, veuve de Jean Pierre Maury, maître bourrelier, demeurant rue Saint-Benoît. Quartier Saint-Germain-des-Prés, 17 octobre 1787; MC/ET/XXIX/588
      inventaire après décès; Saint-Benoît (rue); Delahaye, Marguerite Catherine; Maury, Jean Pierre; sellier
    - Inventaire après décès de Marie Madeleine Héron, épouse de Pierre Nicolas Mathieu Louvet, maître jardinier, demeurant rue de Grenelle, au Gros-Caillou. Quartier Saint-Germain-des-Prés, 25 octobre 1787; MC/ET/XXIX/588
      inventaire après décès; Grenelle (rue de); Gros-Caillou (quartier); Heron, Marie-Madeleine; Louvet, Pierre Nicolas Mathieu; jardinier
    - Contrat de mariage entre Jean Baptiste JARRY demeurant rue des Francs Bourgeois, paroisse Saint-sulpice, diocèse de Paris, Domestique chez M. le Comte de La Salle et Marie Louise Claudine Beauvallet, demeurant rue de la Chaise, paroisse de Saint-sulpice, diocèse de Paris., 27 octobre 1787; MC/ET/XXIX/588
      contrat de mariage; Francs-Bourgeois (rue des); Chaise (rue de la); Jarry, Jean-Baptiste; Beauvallet, Marie-Louise-Claudine; employé de maison
    - BLONDEL (Louis) + maître fondeur § Partage de la succession de Louise Angélique DEROUARD, veuve de -., 5 novembre 1787; MC/ET/XXIX/588
      partage; Blondel, Louis
    - Inventaire après décès de Marie Elisabeth Legendre, veuve en premières noces de François Testard, bourgeois de Paris, épouse en secondes noces de Jean François Bain, concierge garde-meuble du château royal de Marly, demeurant audit château., 8 novembre 1787; MC/ET/XXIX/588
      inventaire après décès; Marly-le-Roi (Yvelines); Bain, Jean François; Legendre, Marie Elisabeth; Testard, François; concierge
    - Inventaire après décès de Jeanne Lacave, épouse de Pierre Jacques Guyon-Dufrene, cocher bourgeois, demeurant rue Neuve-des-Bons-Enfants. Quartier Saint-Eustache, 12 novembre 1787; MC/ET/XXIX/588
      inventaire après décès; Neuve-des-Bons-Enfants (rue); Guyon-Dufrene, Pierre Jacques; Lacave, Jeanne; conducteur de véhicules
    - Contrat de mariage entre Jacques CORNU demeurant hors de Paris, diocèse de Paris, Marchand de vin et Louise Constance Jacqueline, demeurant rue de Bourbon, paroisse de Saint-sulpice, diocèse de Paris., 19 novembre 1787; MC/ET/XXIX/588
      contrat de mariage; Cornu, Jacques; Jacqueline, Louise-Constance; commerçant
    - Contrat de mariage entre Jacques COINDRE demeurant rue de Sèvres, paroisse Saint-sulpice, diocèse de Paris, Compagnon charron et Marie Antoinette Meunier, demeurant rue de Sèvres, paroisse de Saint-sulpice, diocèse de Paris., 24 novembre 1787; MC/ET/XXIX/588
      contrat de mariage; Sèvres (rue de); Coindre, Jacques; Meunier, Marie-Antoinette; charron
    - Inventaire après décès de Madeleine Angélique Dèble, épouse de Guillaume Christophe Gouhier, bourgeois de Paris et receveur à la ville, demeurant rue de Grenelle. Quartier Saint-Germain-des-Prés, 26 novembre 1787; MC/ET/XXIX/588
      inventaire après décès; Grenelle (rue de); Deble, Madeleine Angélique; Gouhier, Guillaume Christophe; comptable
    - Contrat de mariage entre Jacques Philippe ROSSIGNOL demeurant rue de l'université, paroisse Saint-sulpice, diocèse de Paris, Domestique et Jeanne Louise Jansenne, demeurant rue d'Argenteuil, paroisse de Saint-Roch, diocèse de Paris., 27 novembre 1787; MC/ET/XXIX/588
      contrat de mariage; Université (rue de l'); Argenteuil (rue d'); Rossignol, Jacques-Philippe; Jansenne, Jeanne-Louise; employé de maison
    - Inventaire après décès de Marie Charlotte Simon, épouse de Pierre de Chavanes, écuyer, secrétaire du roi, ancien contrôleur général des guerres, seigneur de la Grande-Maison de Ronqueux, demeurant quai d'Orléans, île Saint-Louis. L'inventaire est poursuivi au château de Ronqueux, paroisse de Bullion en Hurepoix. Quartier de la Cité, 3 décembre 1787; MC/ET/XXIX/588
      Précisions sur les lieux: Bullion (Yvelines)--Ronqueux; Bullion (Yvelines)--Ronqueux (château); Ronqueux (Bullion, Yvelines)--Château
      inventaire après décès; Bullion (Yvelines); Orléans (quai d'); Chavanes, Pierre de; Simon, Marie Charlotte; contrôleur des guerres (Ancien Régime); secrétaire du roi (Ancien Régime)
    - Inventaire après décès de Catherine Mulot, épouse de Melon Louis Charles Monthiers, maître chandelier, demeurant rue des Rats. Quartier Saint-Benoît, 6 décembre 1787; MC/ET/XXIX/588
      inventaire après décès; Rats (rue des); Monthiers, Melon Louis Charles; Mulot, Catherine; cirier
    - Inventaire après décès de Paul Prechac, ancien officier mesureur de grains, époux de Marie Françoise Colmache, demeurant rue de Bourbon-Villeneuve. Quartier Saint-Denis, 14 décembre 1787; MC/ET/XXIX/588
      inventaire après décès; Bourbon-Villeneuve (rue de); Colmache, Marie Françoise; Préchac, Paul; officier civil (Ancien Régime)
    - Contrat de mariage entre Jean François LESUEUR demeurant rue Verderet, paroisse Saint-Eustache, diocèse de Paris, Orfèvre et Madelaine Jeanne Maget veuve Meaume, demeurant rue Verderet, paroisse de Saint-Eustache, diocèse de Paris., 15 décembre 1787; MC/ET/XXIX/588
      contrat de mariage; Verderet (rue); Lesueur, Jean-François; Maget, Madelaine-Jeanne; Meaume (veuve); orfèvre
    - Inventaire après décès de Catherine Thérèse Simon, ouvrière en linge, épouse séparée de biens de Barthélemy Dufresneau, fabricant de bas, demeurant rue des Amandiers. Quartier Saint-Benoît, 18 décembre 1787; MC/ET/XXIX/588
      inventaire après décès; Amandiers (rue des); Dufresneau, Barthélemy; Simon, Catherine Thérèse; fabricant d'accessoires vestimentaires; teinturier blanchisseur
    - Inventaire après décès de Jacques Javelot, maître horloger, époux de Claude Guillemin, demeurant rue du Sépulcre, au coin de la rue de Grenelle. Quartier Saint-Germain-des-Prés, 29 décembre 1787; MC/ET/XXIX/588
      inventaire après décès; Grenelle (rue de); Saint-Sépulcre (rue du); Guillemin, Claude; Javelot, Jacques; horloger
    - Inventaire après décès de Marie Simon François Marceau, clerc tonsuré du diocèse de Nevers, demeurant au petit séminaire Saint-Nicolas-du-Chardonnet. Quartier Maubert, 29 mars 1788; MC/ET/XXIX/588
      inventaire après décès; Marceau, Marie Simon François
    - Inventaire après décès de Marie Charlotte Maillard, épouse de Claude Aldring, graveur, demeurant rue des Fossés-Monsieur-le-Prince. Quartier du Luxembourg, 5 décembre 1788; MC/ET/XXIX/588
      inventaire après décès; Fossés-Monsieur-Le-Prince (rue des); Aldring, Claude; Maillard, Marie Charlotte; graveur
  - Minutes. 1788, janvier - mars, janvier - mars 1788; MC/ET/XXIX/589
    - Quatre-Nations (collège des) § Transport du bail des entresols d'une maison à porte cochère, place des Quatre-Nations, attenant l'église du collège de Mazarin du Côté de la rue Mazarin, appartenant aud. collège, par Pierre Paulin François, comte de BARRAL, à la commission intermédiaire de l'Assemblée provinciale de l'Ile de France., 14 janvier 1788; MC/ET/XXIX/589
      bail; Quatre-Nations, collège des
    - Inventaire après décès d'Antoine Joseph Plaquet, bourgeois de Paris, [domestique de monsieur Du Tremblay, maître des comptes], époux de Marguerite Gosse, [femme de chambre de madame Du Tremblay], demeurant quai d'Anjou, n°27, île Saint-Louis, chez son maître. Quartier de la Cité, 21 janvier 1788; MC/ET/XXIX/589
      inventaire après décès; Anjou (quai d'); Gosse, Marguerite; Plaquet, Antoine Joseph; employé de maison; employé de maison
    - Inventaire après décès d'Elisabeth Catherine Antoinette de Fraigne, veuve en premières noces de Charles Gabriel Boucher de L'Etang, ancien commissaire de la première compagnie des mousquetaires, épouse en secondes noces de Claude Charles de Chandon, chevalier, vicomte de Briailles, demeurant cul-de-sac de Conti, à l'hôtel de Sillery. Quartier Saint-Germain-des-Prés, 31 janvier 1788; MC/ET/XXIX/589
      inventaire après décès; Sillery (hôtel de); Boucher de L'Etang, Charles Gabriel (17..?-1771); Chandon de Briailles, Claude Charles; Chandon, Claude Charles de; Fraigne, Elisabeth Catherine de; commissaire des guerres (Ancien Régime)
    - Inventaire après décès de Charles Huard du Maupas, ancien chanoine, sous-chantre du chapitre d'Orléans et grand vicaire de l'évêque de Metz, demeurant cul-de-sac Notre-Dame-des-Champs, au petit hôtel de Laval. Quartier du Luxembourg, 4 février 1788; MC/ET/XXIX/589
      inventaire après décès; Laval (petit hôtel de); Notre-Dame-des-Champs (impasse); Huard du Maupas, Charles; chanoine; chanteur; ecclésiastique
    - Obligation par Pierre-François Didot, imprimeur de Monsieur, comte de Provence, rue du Hurepoix, paroisse Saint-André-des-Arts, à Nicole-Thérèse et Louise Michelin, de la somme de 4000 livres prêtées par lesdites demoiselles., 7 février 1788; MC/ET/XXIX/589
      obligation; Hurepoix (rue du); Didot, Pierre-François; Michelin, Nicole-Thérèse; Michelin, Louise; Provence (comte de); imprimeur
    - Inventaire après décès de Catherine Breteuil, veuve de Jean Grandval, ancien officier du duc d'Orléans, demeurant rue Thévenot, au coin de la rue des Petits-Carreaux. Quartier Saint-Denis, 19 mars 1788; MC/ET/XXIX/589
      inventaire après décès; Petits-Carreaux (rue des); Thévenot (rue); Breteuil, Catherine; Grandval, Jean; employé de maison
    - Inventaire après décès de Madeleine Geneviève Henriette Lescureux, épouse de Pierre Bourdon, chirurgien [au service du duc de Beuvron], demeurant rue de Grenelle, à l'hôtel d'Harcourt Quartier Saint-Germain-des-Prés, 22 mars 1788; MC/ET/XXIX/589
      inventaire après décès; Grenelle (rue de); Harcourt (hôtel d'); Bourdon, Pierre; Lescureux, Madeleine Geneviève Henriette; chirurgien
    - Inventaire après décès de Jean Salvan, prêtre de la congrégation de la Mission, desservant l'Hôtel royal des Invalides et y demeurant. Quartier Saint-Germain-des-Prés, 26 mars 1788; MC/ET/XXIX/589
      inventaire après décès; Invalides (hôtel des); Salvan, Jean; prêtre
    - Inventaire après décès de Philippe Socadaux, officier de maison, demeurant rue de Sèvres. Quartier du Luxembourg, 27 mars 1788; MC/ET/XXIX/589
      inventaire après décès; Sèvres (rue de); Socadaux, Philippe; intendant particulier (Ancien Régime)
    - Orphelinat du Viel Colombier, 23 juin 1788; MC/ET/XXIX/589
  - Minutes. 1788, avril - juin, avril - juin 1788; MC/ET/XXIX/590
    - Inventaire après décès de Maurice Blot, maître sellier carrossier, époux de Marie Anne Nery, deeurant rue Chapon au Marais. Quartier Saint-Martin, 11 avril 1788; MC/ET/XXIX/590
      inventaire après décès; Chapon (rue); Blot, Maurice; Nery, Marie Anne; carrossier; sellier
    - Procuration par Antoine de La-Cerda-Yvera, marquis de la Rosa et de la Mota de Tresa, premier maître d'hôtel de S.A.R. le prince des Asturies, rue et barrière Notre-Dame-des-Champs, à Dom Mathéo Alvarez de La Fuente, notaire à Madrid., 19 avril 1788; MC/ET/XXIX/590
      procuration; Madrid (Espagne); La Cerda-Yvera, Antoine de (marquis de la Rosa et de la Mota de Tresa); Alvarez de la Fuente, Mathéo (dom); maître d'hôtel
    - Testament d'Antoine de La Cerda-Yvera, marquis de la Rosa et de la Mota de Tresa, premier maître d'hôtel de S.A.R. le prince des Asturies, rue et barrière Notre-Dame-des-Champs., 21 avril 1788; MC/ET/XXIX/590
      testament; La Cerda-Yvera, Antoine de (marquis de la Rosa et de la Mota de Tresa); maître d'hôtel
    - Inventaire après décès d'Etienne Surcou, maître jardinier, veuf de Marie Anne Etiennette Dalibon, demeurant rue et hors barrière de Sèvres. Quartier du Luxembourg, 24 avril 1788; MC/ET/XXIX/590
      inventaire après décès; Sèvres (rue de); Dalibon, Marie Anne Etiennette; Surcou, Etienne; jardinier